臺灣桃園地方法院民事裁定
110年度原小上字第2號
上  訴  人  江瑞霖  
被  上訴人  王顗媃  

            張育菁  
上列當事人間請求損害賠償事件，上訴人對於民國110年8月11日
本院桃園簡易庭110年度桃原小字第14號小額民事判決提起上訴
，本院裁定如下：
    主  文
上訴駁回。
第二審訴訟費用新臺幣壹仟伍佰元由上訴人負擔。
    理  由
一、按對於小額訴訟程序第一審判決之上訴，非以其違背法令為
    理由，不得為之，又其上訴狀內應記載上訴理由，表明下列
    各款事項：原判決所違背之法令及其具體內容；依訴訟資
    料可認為原判決有違背法令之具體事實，民事訴訟法第436
    條之24第2項、第436條之25分別定有明文。是當事人以小額
    訴訟程序之第一審判決違背法令為理由提起上訴時，就原判
    決如何不適用法規或適用法規不當，其上訴狀或理由書應有
    具體之指摘，並揭示該法規之條項或其內容；如依民事訴訟
    法第469條第1款至第5款所列各款事由提起上訴者，其上訴
    狀或理由書應揭示合於該條款之事實，若小額訴訟程序上訴
    人之上訴狀或理由書未依上述方法表明者，自難認已對原判
    決之違背法令有具體之指摘，其上訴即不合法（參最高法院
    71年台上字第314號判例意旨）。而依民事訴訟法第436 條
    之32第2項規定，第469條第6款之判決不備理由或理由矛盾
    之當然違背法令於小額事件之上訴程序並不準用，是於小額
    事件中所謂違背法令，並不包含認定事實錯誤、取捨證據不
    當或就當事人提出之事實或證據疏於調查或漏未斟酌之判決
    不備理由情形。而如上訴人未於提起上訴後20日內補正合法
    之上訴理由書，依民事訴訟法第436條之32第2項準用同法第
    444條第1項前段及第471條第1項之規定，第二審法院毋庸命
    其補正，應以裁定駁回之。
二、上訴意旨略以：本件上訴人雖違規停車在前，但僅為上訴人
    駕車有無違反行政管制規定之問題，車禍發生時上訴人係以
    行人之身分遭被上訴人駕車撞擊，故與上訴人違規停車之行
    為間無任何因果關係，被上訴人駕駛機車未注意車前狀況致
    生事故，始為本件事故之主因，原審未審酌與有過失之相關
    規定，顯有不當。況且，被上訴人於原審據車商出具之估價
    單請求車輛維修費用，然該估價單為被上訴人出資維修廠商
    所出具，屬被上訴人片面提出之文書證據，尚不足證明被上
    訴人之車輛確實需要如此高額之維修費用；且被上訴人王顗
    媃所受傷勢為肩膀受傷，並非除林口長庚醫院不可治療之傷
    勢，其搭乘私人租賃車長途前往長庚醫院之車資自不能認為
    全屬必要費用；況，被上訴人二人所受傷勢均輕微，原審認
    定之慰撫金顯有過高等語。並聲明：㈠原判決廢棄。㈡被上訴
    人於第一審之訴駁回。
三、經查，本件上訴人對小額事件提起第二審上訴，然其上訴理
    由，僅係就認定系爭車禍事故之因果關係事實、過失責任比
    例及損害賠償數額之認定、計算等節，指摘原審取捨證據與
    認定事實之不當，惟並未表明原判決所違背之法令及其具體
    內容，或具體指摘原審判決有何不適用法規或適用不當之情
    形，亦未指明所違背之法規、法則、司法解釋或最高法院判
    例，且就整體訴訟資料亦無從認定原判決有何違背法令之具
    體事實，難認上訴人已於上訴狀內依法表明原審判決如何具
    體違背法令，揆諸首揭規定及說明，難認已合法表明上訴理
    由。又上訴人於提起上訴後，迄今已逾20日之期間，猶未補
    陳其他理由書於原審或本院，依上規定，自無庸命上訴人補
    正，是本件上訴不合法，應予裁定駁回。
四、末按，於小額訴訟之上訴程序，法院為訴訟費用之裁判時，
    應確定其費用額，又訴訟費用，由敗訴之當事人負擔，民事
    訴訟法第436 條之19第1 項、第436 條之32第1 項、第78條
    規定甚明。本件上訴既不合法，第二審訴訟費用1,500 元自
    應由上訴人負擔，爰依前規定，確定本件上訴人應負擔之訴
    訟費用額為1,500 元。
五、據上論結，本件上訴為不合法，依民事訴訟法第436 條之32
    第1 項、第2 項、第444 條第1 項前段、第436 條之19第1
    項、第95條、第78條，裁定如主文。 
中　　華　　民　　國　　111 　年　　3 　　月　　28　　日
            民事第三庭審判長  法　官　周玉羣
　　　　　　　　　　　　　　　法　官　吳佩玲
　　　　　　　　　　　　　　　法　官　張世聰
上列正本證明與原本無異。
本裁定不得抗告。
中　　華　　民　　國　　111 　年　　3 　　月　　28　　日
                              書記官  顏崇衛